---
title: "chapter 5 性能解析"
date: "2021/5/3"
output: 
  beamer_presentation:
    latex_engine: xelatex
    theme: "CambridgeUS"
    colortheme: "rose"
mainfont: ipaexg.ttf
header-includes:
  - \usepackage{amsthm}
  - \newtheorem{df}{定義}
  - \newtheorem{thm}{定理}
---

```{r setup, include=FALSE}
knitr::opts_chunk$set(echo = FALSE)
```

## パーセプトロンの学習定理

(復習)

- 入力ベクトル${\bf x} \in \mathbb{R}^{m}$およびパラメータ${\bf w} \in \mathbb{R}^{m}$
に対するパーセプトロンの出力

\begin{equation}
\mathrm{sign}({\bf w}^{T}{\bf x})
\end{equation}

- パラメータの初期値: ${\bf w}^{(0)}={\bf 0}$

- 学習データ${\bf x} \in \mathbb{R}^{m}, y \in \{-1, 1\}$を受け取り、
$\mathrm{sign}({\bf w}^{T}{\bf x}) \neq y$ならば、次の更新則に従いパラメータを更新する

\begin{equation}
{\bf w}^{(t+1)}={\bf w}^{(t)}+y{\bf x}
\end{equation}

## パーセプトロンの学習定理

- 性能解析に関連する定義 

\begin{df}[学習データのマージン]
すべての学習データ$\{{\bf x}^{(t)}, y^{(t)}\}_{t=1,…,N}$について、$y^{(t)}{\bf u}^{T}{\bf x}^{(t)}\ge \gamma$
を満たす長さ$1$のベクトル$\bf u$が存在するとき、学習データは
マージン$\gamma$で線形分離可能であるという。
\end{df}

\begin{df}[学習データの半径]
学習データ$\{{\bf x}^{(t)}, y^{(t)}\}_{t=1,…,N}$の半径を$R=\max_{t}\|{\bf x}^{(t)}\|$とする。
\end{df}

## Slide with Bullets

- Bullet 1
- Bullet 2
- Bullet 3

## Slide with R Output

```{r cars, echo = TRUE}
summary(cars)
```

## Slide with Plot

```{r pressure}
plot(pressure)
```

